最高法院刑事判決　　　　　　一○○年度台上字第六七五四號
上　訴　人　陳冠霖
　　　　　　林秀金
共　　　同
選任辯護人　魏雯祈律師
上　訴　人　林錦泉
上　訴　人
即　被　告
之　配　偶　林黃金雀
上　訴　人　林志青
上列三人共同
選任辯護人　羅廷祥律師
上列上訴人等因違反毒品危害防制條例等罪案件，不服台灣高等
法院中華民國一００年九月二十二日第二審判決（一００年度上
訴字第九三八、九九九號，起訴案號：台灣桃園地方法院檢察署
九十八年度偵字第二七六二三號，九十九年度偵字第二七三七、
八四七九號），提起上訴，本院判決如下：
    主  文
上訴駁回。
    理  由
按刑事訴訟法第三百七十七條規定，上訴於第三審法院，非以判
決違背法令為理由，不得為之。是提起第三審上訴，應以原判決
違背法令為理由，係屬法定要件。如果上訴理由書狀並未依據卷
內訴訟資料，具體指摘原判決不適用何種法則或如何適用不當，
或所指摘原判決違法情事，顯與法律規定得為第三審上訴理由之
違法情形，不相適合時，均應認其上訴為不合法律上之程式，予
以駁回。本件原判決綜合全部卷證資料，認定上訴人陳冠霖、林
錦泉、林志青、林秀金有其事實欄所載之犯行，已詳敘所憑之證
據與認定之理由；對於林錦泉辯稱只交付食物的定形劑、黏著劑
給陳冠霖，裡面並無硝甲西泮（俗稱一粒眠）成份，未參與製毒
，亦不知扣案藥品是仿冒的「諾美婷」，劉先生委託包裝，伊是
向陳冠霖拿盒子，並未賣偽藥予陳冠霖云云，林志青辯稱未提供
任何物品給陳冠霖，亦未參與製毒云云，林秀金辯稱只幫陳冠霖
拆百憂解，未參與包裝物品或打錠，事發後才知道陳冠霖在做毒
品一粒眠云云，為不足採，亦依調查所得證據詳予指駁、說明。
因認陳冠霖、林錦泉、林志青、林秀金犯行明確，而撤銷第一審
關於林錦泉、林志青、林秀金部分，及陳冠霖共同製造第三級毒
品、明知為偽藥而販賣部分之判決，改判仍論處陳冠霖、林錦泉
、林志青、林秀金共同製造第三級毒品罪刑，及依想像競合犯之
規定，從一重分別論處陳冠霖、林錦泉明知偽藥而販賣罪刑。由
形式上觀察，無足以影響判決結果之違法情形存在。陳冠霖上訴
意旨略稱：林錦泉父子住處遭警搜索，僅扣得諾美婷及部分西藥
，監聽過程亦只有伊向其等催討交貨，並無委託製毒之內容，如
非伊自白供出林錦泉父子交付造粒成品，由伊加工打錠包裝交貨
，焉能確認其等有共同製毒之事實，認不符合毒品危害防制條例
第十七條第一項減刑規定，適用法則不當云云，林錦泉、林黃金
雀、林志青上訴意旨均略以：林錦泉只出售製造錠狀之健康食品
所需之定形劑、賦形劑予陳冠霖，其等工廠內亦未查獲任何硝甲
西泮原料、實物或含有毒品成份之物證，通訊監察譯文亦無林錦
泉、林志青與他人洽談出售一粒眠之內容，反而顯示陳冠霖與多
人洽談毒品交易之事，所言七萬粒、八萬粒、片子的、紅的、穿
衣等語詞意義為何，亦屬陳冠霖片面解讀，實難採信，陳冠霖為
爭取自白減刑之利益，確有構陷動機，在無任何其他證據足資補
強陳冠霖所供，遽採其片面證詞為據，有違證據法則，難以諾美
婷鑑定報告，認二處查扣的諾美婷係屬相同，理由亦屬不備，林
秀金上訴意旨略以：陳冠霖係經營西藥房，持有各類藥物及包裝
工具，合乎情理，因其曾與林錦泉父子合作減肥藥，伊所知僅止
於減肥藥，不知陳冠霖在製造毒品一粒眠，況陳冠霖於審理中亦
證稱只有幫忙拆解百憂解的膠囊，並未參與製造，原審當庭勘驗
扣案物品編號一之結果，並無盒裝，亦屬錠狀物，何來將固體藥
錠稱為咖啡之理，原判決對此有利證據未說明何以不採，遽認屬
迴護之詞，有違經驗法則及理由不備之違法，伊在電話中固曾答
稱：「好了，不要再講了」，然此究為警覺預防遭監聽，抑係單
純要終止談話，警、偵、審就此部分均未詢問，難採為證云云。
惟查：犯罪事實之認定、證據之取捨及證明力之判斷，俱屬事實
審法院之職權，苟其取捨判斷不違背經驗法則與論理法則，即不
能指為違法。本件原判決已詳細敘明依憑陳冠霖坦承有共同製造
第三級毒品一粒眠及販賣偽藥，共同被告即證人陳冠霖於偵、審
中之證述，參酌卷附之內政部警政署刑事警察局（下稱刑事警察
局）搜索扣押筆錄、扣押物品目錄表、查獲現場照片、刑事警察
局民國九十九年二月二十四日刑鑑字第０九八０一七二八０八號
鑑定書、通訊監察書、監聽譯文、經濟部智慧財產局商標資料檢
索服務查詢結果、內政部警政署保安警察第三總隊第一大隊搜索
扣押筆錄、扣押物品目錄表、藥品照片、美商亞培股份有限公司
鑑定報告、行政院衛生署食品藥物管理局第000000000
0號檢驗報告書、刑事警察局搜索扣押筆錄、扣押物品目錄表、
藥品照片、行政院衛生署食品藥物管理局FDA 研字第０九八００
二七九七二號檢驗報告書、勘驗筆錄、扣案毒品一粒眠、偽藥諾
美婷、塑膠袋、箱子、桶子、行動電話等證據資料，暨卷內其他
證據調查之結果，參互勾稽判斷，於理由內逐一論述其採證認事
之理由，且就摒棄林錦泉、林志青、林秀金否認犯罪之各辯解，
採信陳冠霖於偵、審所言林錦泉等人有共同參與製造毒品一粒眠
及向林錦泉購入偽藥諾美婷之證稱，參酌其等相互間或與他人通
聯內容及相關物證，認林錦泉、林志青、林秀金確有與陳冠霖共
同製造第三級毒品及林錦泉明知為偽藥而販賣明確，非單憑陳冠
霖之供詞為論罪依據，對於陳冠霖事後翻異前詞，為有利林志青
、林秀金之證述，認屬迴護之詞，當庭勘驗扣案物證之結果，均
不足採為有利之認定，復敘明陳冠霖歷次所陳相符，為警查獲時
即坦承製毒，與林錦泉、林志青間尚無仇隙，所言應無虛指，而
依通訊監察書及通聯譯文，林錦泉、林志青於查獲陳冠霖而供出
其等為毒品來源前，已為警方著手進行偵查，並進行通訊監察中
，且於執行搜索查獲陳冠霖前，亦經警方同時以陳冠霖、林錦泉
為受搜索人向第一審法院聲請核發搜索票，非因陳冠霖所為供述
，警方始循線查獲林錦泉、林志青有共同製毒之犯行，陳冠霖無
從適用毒品危害防制條例第十七條第一項規定減刑。均於理由內
詳為論述、指駁，所為論斷及說明，核無採證違法或與經驗法則
、論理法則相違之情形，且屬事實審法院取捨證據職權之適法行
使，尚難漫指為違法。未同時說明與判決本旨無關之證據如何不
足採，乃取捨證據之當然結果，尚非理由不備。此外，上訴意旨
，就原審依職權採證認事之適法行使，或就原判決已說明事項，
專憑己見，泛指為違法，且為單純事實之爭執，或與判決本旨無
關之枝節問題為事實之爭辯，俱非適法之第三審上訴理由，其等
上訴違背法律上之程式，均予駁回。本件陳冠霖、林錦泉得上訴
第三審之販賣偽藥及行使偽造（準）私文書部分之上訴既不合法
，應從程序上駁回，關於其等想像競合所犯之不得上訴第三審之
違反藥事法第八十六條第二項明知係冒用他人藥物名稱、仿單之
藥物而販賣，及違反商標法第八十二條販賣仿冒商標商品罪部分
，自無從為實體上之審判，應一併駁回。
據上論結，應依刑事訴訟法第三百九十五條前段，判決如主文。
中    華    民    國  一○○  年   十二   月    一    日
                      最高法院刑事第七庭
                          審判長法官  石  木  欽  
                                法官  洪  佳  濱  
                                法官  段  景  榕  
                                法官  周  煙  平  
                                法官  洪  兆  隆  
本件正本證明與原本無異
                                      書  記  官  
中    華    民    國  一○○  年   十二   月    八    日
                                                      Q